# 为配合产品销售采购的机器可以作为固定资产吗？

提问人：fanwjwjsh 时间：2020-03-30 08:05:23
陈版您好。我司是贸易公司，为配合产品销售，采购了一批单位价值 3000 元的小机器 1000 台。由我司投放市场，所有权始终属于我司。所销售的产品需要装在这些机器上使用，但不是独用，即其他公司的同类产品也可以使用这个小机器。请问这些小机器可以作为我司的固定资产吗？谢谢。
以下是我自己的理解：
1 ）固定资产确认的条件是：为生产商品、提供劳务、出租或经营管理而持有，但小机器是为销售而持有，似乎不满足固定资产确认的定义；
2 ）存货确认的条件是持有以备出售为目，但小机器不做销售，似乎也不满足存货确认的定义；
3 ）作为销售费用，但是小机器的使用寿命有 5 年，可以作为长期待摊费用吗？

回答人：chenyiwei
这些小机器是否免费提供给客户？客户需满足什么条件才能获得这些小机器？是否后续可能在使用期限未满时因为某些原因（如后续产品采购量未达到约定）而收回原先免费提供的小机器？